{"present": {"1 Singular": {"Affirmative": "fuaim", "Question": "an bhfuaim?", "Negative": "n\u00ed fhuaim"}, "2 Singular": {"Affirmative": "fuann t\u00fa", "Question": "an bhfuann t\u00fa?", "Negative": "n\u00ed fhuann t\u00fa"}, "3 Singular": {"Male": {"Affirmative": "fuann s\u00e9", "Question": "an bhfuann s\u00e9?", "Negative": "n\u00ed fhuann s\u00e9"}, "Female": {"Affirmative": "fuann s\u00ed", "Question": "an bhfuann s\u00ed?", "Negative": "n\u00ed fhuann s\u00ed"}}, "1 Plural": {"Compressed": {"Affirmative": "fuaimid", "Question": "an bhfuaimid?", "Negative": "n\u00ed fhuaimid"}, "Extended": {"Affirmative": "fuann muid", "Question": "an bhfuann muid?", "Negative": "n\u00ed fhuann muid"}}, "2 Plural": {"Affirmative": "fuann sibh", "Question": "an bhfuann sibh?", "Negative": "n\u00ed fhuann sibh"}, "3 Plural": {"Affirmative": "fuann siad", "Question": "an bhfuann siad?", "Negative": "n\u00ed fhuann siad"}, "Passive": {"Affirmative": "fuaitear", "Question": "an bhfuaitear?", "Negative": "n\u00ed fhuaitear"}}, "future": {"1 Singular": {"Affirmative": "fuafaidh m\u00e9", "Question": "an bhfuafaidh m\u00e9?", "Negative": "n\u00ed fhuafaidh m\u00e9"}, "2 Singular": {"Affirmative": "fuafaidh t\u00fa", "Question": "an bhfuafaidh t\u00fa?", "Negative": "n\u00ed fhuafaidh t\u00fa"}, "3 Singular": {"Male": {"Affirmative": "fuafaidh s\u00e9", "Question": "an bhfuafaidh s\u00e9?", "Negative": "n\u00ed fhuafaidh s\u00e9"}, "Female": {"Affirmative": "fuafaidh s\u00ed", "Question": "an bhfuafaidh s\u00ed?", "Negative": "n\u00ed fhuafaidh s\u00ed"}}, "1 Plural": {"Compressed": {"Affirmative": "fuafaimid", "Question": "an bhfuafaimid?", "Negative": "n\u00ed fhuafaimid"}, "Extended": {"Affirmative": "fuafaidh muid", "Question": "an bhfuafaidh muid?", "Negative": "n\u00ed fhuafaidh muid"}}, "2 Plural": {"Affirmative": "fuafaidh sibh", "Question": "an bhfuafaidh sibh?", "Negative": "n\u00ed fhuafaidh sibh"}, "3 Plural": {"Affirmative": "fuafaidh siad", "Question": "an bhfuafaidh siad?", "Negative": "n\u00ed fhuafaidh siad"}, "Passive": {"Affirmative": "fuafar", "Question": "an bhfuafar?", "Negative": "n\u00ed fhuafar"}}, "past": {"1 Singular": {"Affirmative": "d'fhuaigh m\u00e9", "Question": "ar fhuaigh m\u00e9?", "Negative": "n\u00edor fhuaigh m\u00e9"}, "2 Singular": {"Affirmative": "d'fhuaigh t\u00fa", "Question": "ar fhuaigh t\u00fa?", "Negative": "n\u00edor fhuaigh t\u00fa"}, "3 Singular": {"Male": {"Affirmative": "d'fhuaigh s\u00e9", "Question": "ar fhuaigh s\u00e9?", "Negative": "n\u00edor fhuaigh s\u00e9"}, "Female": {"Affirmative": "d'fhuaigh s\u00ed", "Question": "ar fhuaigh s\u00ed?", "Negative": "n\u00edor fhuaigh s\u00ed"}}, "1 Plural": {"Compressed": {"Affirmative": "d'fhuamar", "Question": "ar fhuamar?", "Negative": "n\u00edor fhuamar"}, "Extended": {"Affirmative": "d'fhuaigh muid", "Question": "ar fhuaigh muid?", "Negative": "n\u00edor fhuaigh muid"}}, "2 Plural": {"Affirmative": "d'fhuaigh sibh", "Question": "ar fhuaigh sibh?", "Negative": "n\u00edor fhuaigh sibh"}, "3 Plural": {"Compressed": {"Affirmative": "d'fhuaigh siad", "Question": "ar fhuaigh siad?", "Negative": "n\u00edor fhuaigh siad"}, "Extended": {"Affirmative": "d'fhuadar", "Question": "ar fhuadar?", "Negative": "n\u00edor fhuadar"}}, "Passive": {"Affirmative": "fuadh", "Question": "ar fuadh?", "Negative": "n\u00edor fuadh"}}, "condi": {"1 Singular": {"Affirmative": "d'fhuafainn", "Question": "an bhfuafainn?", "Negative": "n\u00ed fhuafainn"}, "2 Singular": {"Affirmative": "d'fhuaf\u00e1", "Question": "an bhfuaf\u00e1?", "Negative": "n\u00ed fhuaf\u00e1"}, "3 Singular": {"Male": {"Affirmative": "d'fhuafadh s\u00e9", "Question": "an bhfuafadh s\u00e9?", "Negative": "n\u00ed fhuafadh s\u00e9"}, "Female": {"Affirmative": "d'fhuafadh s\u00ed", "Question": "an bhfuafadh s\u00ed?", "Negative": "n\u00ed fhuafadh s\u00ed"}}, "1 Plural": {"Compressed": {"Affirmative": "d'fhuafaimis", "Question": "an bhfuafaimis?", "Negative": "n\u00ed fhuafaimis"}, "Extended": {"Affirmative": "d'fhuafadh muid", "Question": "an bhfuafadh muid?", "Negative": "n\u00ed fhuafadh muid"}}, "2 Plural": {"Affirmative": "d'fhuafadh sibh", "Question": "an bhfuafadh sibh?", "Negative": "n\u00ed fhuafadh sibh"}, "3 Plural": {"Compressed": {"Affirmative": "d'fhuafaid\u00eds", "Question": "an bhfuafaid\u00eds?", "Negative": "n\u00ed fhuafaid\u00eds"}, "Extended": {"Affirmative": "d'fhuafadh siad", "Question": "an bhfuafadh siad?", "Negative": "n\u00ed fhuafadh siad"}}, "Passive": {"Affirmative": "d'fhuafa\u00ed", "Question": "an bhfuafa\u00ed?", "Negative": "n\u00ed fhuafa\u00ed"}}, "imper": {"1 Singular": {"Affirmative": "fuaim!", "Negative": "n\u00e1 fuaim!"}, "2 Singular": {"Affirmative": "fuaigh!", "Negative": "n\u00e1 fuaigh!"}, "3 Singular": {"Male": {"Affirmative": "fuadh s\u00e9!", "Negative": "n\u00e1 fuadh s\u00e9!"}, "Female": {"Affirmative": "fuadh s\u00ed!", "Negative": "n\u00e1 fuadh s\u00ed!"}}, "1 Plural": {"Compressed": {"Affirmative": "fuaimis!", "Negative": "n\u00e1 fuaimis!"}, "Extended": {"Affirmative": "fuadh muid!", "Negative": "n\u00e1 fuadh muid!"}}, "2 Plural": {"Affirmative": "fuaig\u00ed!", "Negative": "n\u00e1 fuaig\u00ed!"}, "3 Plural": {"Compressed": {"Affirmative": "fuaid\u00eds!", "Negative": "n\u00e1 fuaid\u00eds!"}, "Extended": {"Affirmative": "fuadh siad!", "Negative": "n\u00e1 fuadh siad!"}}, "Passive": {"Affirmative": "fuaitear!", "Negative": "n\u00e1 fuaitear!"}}, "pastConti": {"1 Singular": {"Affirmative": "d'fhuainn", "Question": "an bhfuainn?", "Negative": "n\u00ed fhuainn"}, "2 Singular": {"Affirmative": "d'fhuaite\u00e1", "Question": "an bhfuaite\u00e1?", "Negative": "n\u00ed fhuaite\u00e1"}, "3 Singular": {"Male": {"Affirmative": "d'fhuadh s\u00e9", "Question": "an bhfuadh s\u00e9?", "Negative": "n\u00ed fhuadh s\u00e9"}, "Female": {"Affirmative": "d'fhuadh s\u00ed", "Question": "an bhfuadh s\u00ed?", "Negative": "n\u00ed fhuadh s\u00ed"}}, "1 Plural": {"Compressed": {"Affirmative": "d'fhuaimis", "Question": "an bhfuaimis?", "Negative": "n\u00ed fhuaimis"}, "Extended": {"Affirmative": "d'fhuadh muid", "Question": "an bhfuadh muid?", "Negative": "n\u00ed fhuadh muid"}}, "2 Plural": {"Affirmative": "d'fhuadh sibh", "Question": "an bhfuadh sibh?", "Negative": "n\u00ed fhuadh sibh"}, "3 Plural": {"Compressed": {"Affirmative": "d'fhuaid\u00eds", "Question": "an bhfuaid\u00eds?", "Negative": "n\u00ed fhuaid\u00eds"}, "Extended": {"Affirmative": "d'fhuadh siad", "Question": "an bhfuadh siad?", "Negative": "n\u00ed fhuadh siad"}}, "Passive": {"Affirmative": "d'fhuait\u00ed", "Question": "an bhfuait\u00ed?", "Negative": "n\u00ed fhuait\u00ed"}}, "subj": {"1 Singular": {"Affirmative": "go bhfua m\u00e9", "Negative": "n\u00e1r fhua m\u00e9"}, "2 Singular": {"Affirmative": "go bhfua t\u00fa", "Negative": "n\u00e1r fhua t\u00fa"}, "3 Singular": {"Male": {"Affirmative": "go bhfua s\u00e9", "Negative": "n\u00e1r fhua s\u00e9"}, "Female": {"Affirmative": "go bhfua s\u00ed", "Negative": "n\u00e1r fhua s\u00ed"}}, "1 Plural": {"Compressed": {"Affirmative": "go bhfuaimid", "Negative": "n\u00e1r fhuaimid"}, "Extended": {"Affirmative": "go bhfua muid", "Negative": "n\u00e1r fhua muid"}}, "2 Plural": {"Affirmative": "go bhfua sibh", "Negative": "n\u00e1r fhua sibh"}, "3 Plural": {"Affirmative": "go bhfua siad", "Negative": "n\u00e1r fhua siad"}, "Passive": {"Affirmative": "go bhfuaitear", "Negative": "n\u00e1r fhuaitear"}}, "verbal noun": "fu\u00e1il", "verbal adjective": "fuaite"}